【裁判字號】    99,簡上,119
【裁判日期】    991028
【裁判案由】    詐欺
【裁判全文】
臺灣士林地方法院刑事判決             99年度簡上字第119號
上  訴  人  臺灣士林地方法院檢察署檢察官
被      告  丁○○
上列上訴人因被告之詐欺案件，不服本院於中華民國99年5 月28
日所為99年度審簡字第654 號第一審刑事簡易判決（聲請簡易判
決處刑案號：臺灣士林地方法院檢察署99年度偵緝字第299 號）
，提起上訴，本院管轄第二審之合議庭判決如下：
    主  文
上訴駁回。
丁○○緩刑貳年，並應於判決確定之日起貳個月內，向被害人乙
○○支付新臺幣貳仟陸佰元及向被害人丙○○給付新臺幣參仟陸
佰元。
    事  實  及  理  由
一、本案經本院審理結果，認第一審判決被告丁○○犯刑法第30
    條第1 項、第339 條第1 項幫助詐欺取財罪，處有期徒刑4
    月，如易科罰金以新臺幣（下同）1000元折算1 日。其認事
    、用法及量刑均無不當，應予維持，並引用第一審判決書記
    載之犯罪事實、證據及理由（如附件判決書），另補充：被
    告丁○○於本院審理時之自白（見本院民國99年10月14日審
    判筆錄）。
二、上訴人上訴意旨略以：被告雖已於原審認罪，然迄今尚未與
    被害人達成和解，獲取被害人之原諒，顯見並無悔意，是原
    審量處刑度過輕等語。
三、經查：
(一)按量刑之輕重，屬事實審法院得依職權自由裁量之事項，苟
    已斟酌刑法第57條各款所列情狀而未逾越法定刑度，不得遽
    指為違法，且在同一犯罪事實與情節，如別無其他加重或減
    輕之原因，下級審量定之刑，亦無過重或失輕之不當情形，
    則上級審法院對下級審法院之職權行使，原則上應予尊重。
(二)被告於本院審理中坦承犯行，且有原審判決所列證據可資佐
    證，足認被告確有幫助詐欺之犯行，原審法院認被告所為，
    係犯刑法第339 條第1 項詐欺罪之幫助犯，援引刑事訴訟法
    第449 條第1 項前段、第3 項、第454 條，刑法第339 條第
    1 項、第30條第2 項、第55條、第41條第1 項前段，刑法施
    行法第1 條之1 第1 項，量處被告有期徒刑4 月，並諭知易
    科罰金之折算標準，其認事用法並無違誤，量刑亦屬妥適，
    上訴人以上述意旨提起上訴，並無理由，應予駁回。
(三)末查，本件被告前未曾因故意犯罪受有期徒刑以上刑之宣告
    ，此有臺灣高等法院被告前案紀錄表1 份在卷可稽，被告因
    一時失慮，致罹刑章，犯罪後已坦承犯行，且被告於本院99
    年10月14日審理中承諾願照本院電詢被害人乙○○及丙○○
    所要求之金額賠償（另被害人戊○○表示已於另案獲得賠償
    ，被害人甲○○經多次致電均無法聯絡，均有本院公務電話
    記錄附於本院卷可稽），因認其犯後態度良好，足認被告經
    此偵審教訓及科刑宣告，應當知所警惕，信無再犯之虞，本
    院因認對其宣告之刑以暫不執行為適當，爰依刑法第74條第
    1 項第1 款之規定併予宣告緩刑2 年，以啟自新。並諭知被
    告應按主文所示期限及金額，分別給付被害人乙○○及丙○
    ○，以上為緩刑宣告附帶之條件，依刑法第74條第4 項規定
    ，上開條件內容得為民事強制執行名義，且依刑法第75條之
    1 第1 項第4 款規定，違反上開之負擔情節重大，足認原宣
    告之緩刑難收其預期效果，而有執行刑罰之必要者，得撤銷
    緩刑之宣告。
四、據上論斷，依刑事訴訟法第455 條之1 第1 項、第3 項、第
    368 條、第373 條，刑法第74條第1 項第1 款、第74條第2
    項第4 款，判決如主文。
五、本案經檢察官彭康凡到庭執行職務。
中    華    民    國    99    年    10    月    28    日
                  刑事第八庭審判長法  官  黃雅君
                                  法  官  陳彥宏
                                  法  官  陳俞婷
以上正本證明與原本無異。
本件不得上訴。
                                  書記官  李玟郁
中    華    民    國    99    年    10    月    28    日

司法院資訊處製作；財團法人民間司法改革基金會備份。
